# 请教陈老师股改问题

提问人：zhengzhi 时间：2017-04-16 23:42:42
陈老师您好，关于股改，有以下两项问题咨询 1 、股改基准日为 2016 年 12 月 31 日，改后股东不变，是否可以约定将 2016 年末审定净资产预留一部分用于分配 2016 年股利，剩余净资产折股？ 2 、合并范围内子公司销售货物给母公司，子公司按照含税价格挂应收账款，但由于尚未开发票，母公司按照不含税价格预估应付账款，这样母子公司抵消时出现差额，这部分差额差额在合并报表上如何列报？

回答人：chenyiwei
1 、我理解可以。该方法也是用于解决个人股东在股改时需纳税的资金来源的常见方法。 2 、合并抵销时，将母子公司往来科目的差额调整到合并报表的“其他流动资产”，明细为“待取得抵扣凭证的进项税额”。